臺灣臺中地方法院刑事判決　　　　　　　　　　　　九十三年度易字第二二八三號
　　公　訴　人　臺灣臺中地方法院檢察署檢察官
　　被　　　告　甲○○
右列被告因加重竊盜案件，經檢察官提起公訴（九十三年度偵字第一五二一三號），
經本院合議庭裁定，由受命法官依法獨任進行簡式審判程序判決如左：
    主  文
甲○○共同連續攜帶兇器，毀壞門扇竊盜，累犯，處有期徒刑壹年拾月，扣案之螺絲
起子壹支，沒收。
    事  實
一、甲○○素行均極為不佳，前曾犯違反麻醉藥品管理條例、竊盜、違反槍砲彈藥刀
    械管制條例、違反毒品危害防制條例等罪，其中於民國（下同）八十九年間所觸
    犯竊盜罪，經臺灣高等法院臺中分院判處有期徒刑十月確定，另於八十九年間觸
    犯違反毒品危害防制條例罪，經臺灣高等法院臺中分院判處應執行有期徒刑一年
    六月確定，經更定執行刑為有期徒刑二年三月確定，並於九十二年七月十五日因
    縮短刑期執行完畢，詎仍不知悔改。甲○○復基於意圖為自己不法所有之概括犯
    意，並基於前開概括犯意，分別與綽號「阿勝」真實姓名年籍不詳之年約三十三
    歲成年男子，及戊○○（俟後另行審結）、姚志田（另經移送本院併案審理）共
    同基於竊盜之犯意聯絡，連續為下列之竊盜犯行：
（一）、甲○○於九十三年四月三十日下午十七時五十分許，至臺中縣東勢鎮○○里
        ○○路六二四之二號丙○○住處，持其所有可資為兇器之螺絲起子一支破壞
        門窗後侵入該屋竊取紀念幣二枚、象牙印章二顆。
（二）、甲○○再連續於九十三年六月十一日上午十一時許，至臺中縣石岡鄉○○村
        ○○路五Ｏ六號壬○○○住處，持前開可資為兇器之螺絲起子一支破壞大門
        後侵入該屋竊取國民身分證一張、新台幣（下同）一千元。
（三）、甲○○復連續於九十三年六月十八日下午十七時許，至臺中縣東勢鎮○○里
        ○○街一Ｏ六號之七辛○○住處，持前開可資為兇器之螺絲起子一支，由窗
        戶侵入該屋竊取音響一台及三千元。
（四）、甲○○又連續於九十三年六月十八日下午十四時許，至臺中縣東勢鎮吊神山
        農場，徒手竊取己○○所有之割草機一台，得手後，以八百元價格售予不知
        情之中古商。
（五）、甲○○再連續於九十三年六月二十六日下午十五時許，至臺中縣石岡鄉○○
        路九十巷三十二號乙○○住處，持前開可資為兇器之螺絲起子一支侵入該屋
        竊取羅托羅拉牌行動電話一支，得手後以二千元之價格售予不知情之通信行
        。
（六）、甲○○又連續於九十三年七月九日下午十五時許，至臺中縣石岡鄉○○路九
        十巷三十二號乙○○住處，持前開可資為兇器之螺絲起子一支侵入該屋竊得
        男、女項鍊各一條、戒子三只，得手後持至臺中縣神岡鄉○○路五十八號益
        昌銀樓以一萬三千二百三十元之價格典當。
（七）、甲○○復連續於九十三年六月九日上午十時許，與綽號「阿勝」真實姓名年
        籍不詳之年約三十三歲成年男子，共同基於竊盜之犯意聯絡，至臺中縣石岡
        鄉○○路和順巷二十六之三號丁○○住處，綽號「阿勝」者在旁把風，而由
        甲○○持前開可資為兇器之螺絲起子一支破壞大門鎖後，甲○○與「阿勝」
        二人再侵入該屋竊取一萬餘元，所得朋分花用。
（八）、甲○○再連續於九十三年七月七日上午十時許，再至臺中縣石岡鄉○○路和
        順巷二十六之三號丁○○住處，持前開可資為兇器之螺絲起子一支破壞大門
        鎖侵入該屋欲竊取財物，但未竊得財物，因而未遂。
（九）、甲○○又連續於九十三年七月八日上午十一時許，再至臺中縣石岡鄉○○路
        和順巷二十六之三號丁○○住處，持前開可資為兇器之螺絲起子一支破壞大
        門鎖侵入該屋竊得金項鍊一條。
（十）、甲○○再連續於九十三年七月十六日下午十三時二十分許，與戊○○共同基
        於竊盜之犯意聯絡，至臺中縣石岡鄉○○路和順巷二十六之三號丁○○住處
        ，戊○○在旁把風，而由甲○○持前開可資為兇器之螺絲起子一支破壞大門
        鎖後，甲○○與戊○○二人再侵入該屋，竊得電腦及音響各一台，得手後，
        甲○○將分得之電腦一台以四千元價格變賣，戊○○則分得音響一台。
（十一）、甲○○復連續於九十三年二月二十日上午十時許，與姚志田（六十四年五
          月二十八日出生，另經移送本院併案審理）共同基於竊盜之犯意聯絡，至
          臺中縣東勢鎮○○里○○街九十六之二號庚○○住處，甲○○在旁把風，
          而由姚志田以現場撿拾之可資為兇器之角鐵一支（後已丟棄）破壞大門後
          侵入該屋，竊得戒子二只、項鍊一只，得手後，甲○○將分得之項鍊一只
          ，而持至益昌銀樓變賣，姚志田則分得戒子二只。
    嗣甲○○經警循線查獲，並扣得前開其所有竊盜時所持用之可資為兇器之螺絲起
    子一支，甲○○所有前開竊盜所得款項及財物則均經變賣，花用殆盡。
二、案經臺中縣警察局東勢分局報請臺灣臺中地方法院檢察署檢察官偵查起訴。
    理  由
一、按除被告所犯為死刑、無期徒刑、最輕本刑為三年以上有期徒刑之罪或高等法院
    管轄第一審案件者外，於前條第一項程序進行中，被告先就被訴事實為有罪之陳
    述時，審判長得告知被告簡式審判程序之旨，並聽取當事人、代理人、辯護人及
    輔佐人之意見後，裁定進行簡式審判程序，刑事訴訟法第二百七十三條之一第一
    項定有明文。本件被告甲○○所犯係死刑、無期徒刑、最輕本刑為三年以上有期
    徒刑以外之罪，其於準備程序中就被訴事實為有罪之陳述，且經審判長告知被告
    甲○○簡式審判程序之旨，並聽取公訴人及被告甲○○之意見後，本院合議庭認
    為適宜而裁定由受命法官獨任進行簡式審判程序，合先敘明。
二、訊據被告甲○○對於右揭事實坦承不諱，核與同案被告戊○○之供述、及被害人
    庚○○、許徐秀鳳、辛○○、己○○、乙○○、丁○○等人於警訊指述之情節相
    符，並有扣案之被告甲○○所有竊盜時所持用之可資為兇器之螺絲起子一支足資
    佐證。此外，復有監視器翻拍照片四張、金谷銀樓金飾買入登記簿二紙、金都銀
    樓金飾買入登記簿五紙及益昌銀樓金飾買入登記簿二紙附卷可稽，事證至臻明確
    ，被告甲○○犯行洵堪認定。
三、核被告甲○○所為，係犯刑法第三百二十條第一項之普通竊盜罪（犯罪事實欄一
    之（四）部分）、同法第三百二十一條第一項第二款、第三款之加重竊盜罪（犯
    罪事實欄一之（一）、（二）、（三）、（五）、（六）、（七）、（九）、（
    十）、（十一）部分）及同條第二項（起訴書誤引為第三項）、第一項第二款、
    第三款之加重竊盜未遂罪（犯罪事實欄一之（八）部分）。被告甲○○、「阿勝
    」二人就上開犯罪事實欄一之（七）部分之竊盜犯行；被告甲○○、戊○○二人
    就上開犯罪事實欄一之（十）部分之竊盜犯行；被告甲○○、姚志田二人就上開
    犯罪事實欄一之（十一）部分之竊盜犯行，均分別有犯意之聯絡，行為之分擔，
    均為共同正犯。被告甲○○所為前開數行為，時間緊接，犯罪構成要件又復相同
    ，顯係基於概括之犯意為之，為連續犯，爰依刑法第五十六條之規定以刑法第三
    百二十一條第一項第二款、第三款之加重竊盜一罪論，並加重其刑。被告甲○○
    前曾於八十九年間觸犯竊盜罪，經臺灣高等法院臺中分院判處有期徒刑十月確定
    ，另於八十九年間觸犯違反毒品危害防制條例罪，經臺灣高等法院臺中分院判處
    應執行有期徒刑一年六月確定，經更定執行刑為有期徒刑二年三月確定，並於九
    十二年七月十五日因縮短刑期執行完畢，此有台灣台中地方法院檢察署刑案資料
    查註紀錄表一份在卷可按，五年以內再犯本件有期徒刑以上之罪，為累犯，應依
    刑法第四十七條規定遞予加重其刑。爰審酌被告甲○○犯罪之動機、目的、手段
    、品行極為不佳，詳如前述，此有台灣台中地方法院檢察署刑案資料查註紀錄表
    一份在卷可按、所生危害及犯罪後坦認罪愆，頗具悔意，然犯罪後迄今仍未與被
    害人等達成民事和解，取得諒解等一切情狀，量處如主文所示之刑，以資懲儆。
    扣案之螺絲起子一支為被告甲○○供犯罪所用之物，且屬被告甲○○所有，爰依
    法併予宣告沒收之。
據上論斷，應依刑事訴訟法第二百九十九條第一項前段、第二百七十三條之一第一項
、刑法第二十八條、第五十六條、第三百二十一條第一項第二款、第三款、第四十七
條、第三十八條第一項第二款，判決如主文。
中      華      民  國    九十三    年     十一     月     十六     日
                                        臺灣臺中地方法院刑事第八庭
                                                法  官  洪  俊  誠
右正本證明與原本無異。
如不服本判決，應於判決送達後十日內向本院提出上訴狀，上訴於臺灣高等法院臺中
分院(須附繕本)。
                                                書記官
中      華      民      國    九十三    年     十一     月     十六     日
附錄論罪科刑實體法條文：
刑法第三百二十一條：
犯竊盜罪而有左列情形之一者，處六月以上、五年以下有期徒刑：
一  於夜間侵入住宅或有人居住之建築物、船艦或隱匿其內而犯之者。
二  毀越門扇、牆垣或其他安全設備而犯之者。
三  攜帶兇器而犯之者。
四  結夥三人以上而犯之者。
五  乘火災、水災或其他災害之際而犯之者。
六  在車站或埠頭而犯之者。
前項之未遂犯罰之。
